# 合同资产的披露与列报

提问人：max、 penn 时间：2022-03-01 15:46:10
情况是这样，我们与同一客户签订了多份工程类合同，部分合同存在预收款，部分合同存在应收款。
举个例子，与甲客户签订的A合同预收 3000 万（记录为应收账款负数余额）、B合同应收账款余额 4000 万元。现在审计统一按甲客户 1000 万元余额进行了披露和减值测试（前五名），是否合适？
准则好像明确说了不同合同之间不能进行抵消净额列示吧？
另外这还涉及到应收账款减值基数的问题（ 4000 万还是 1000 万？），没找到相关案例，烦请陈版或各位大神解惑。

回答人：chenyiwei
不同合同项下的往来款，实务中几乎不可能进行净额结算，相应地不应按净额进行抵销列报。对于不符合净额抵销列报的往来款项，在对其中的债权进行减值测试时，不应从计算基数中抵减对应的负债金额。